【裁判字號】    99,勞訴,237
【裁判日期】    990629
【裁判案由】    確認僱傭關係存在等
【裁判全文】
臺灣臺北地方法院民事裁定             99年度勞訴字第237號
原      告  丙○○
            甲○○
            丁○○
            戊○○
共      同
訴訟代理人  古清華律師
原      告  乙○○
上列原告與被告財團法人中華基督教浸信會聯會間請求確認僱傭
關係存在等事件，本院裁定如下：
    主  文
原告應於收受本裁定之日起五日內繳納裁判費新臺幣貳拾壹萬壹
仟肆佰陸拾肆元，逾期不繳，即駁回原告之訴。
    理  由
一、按「以一訴主張數項標的者，其價額合併計算之。但所主張
    之數項標的互相競合或應為選擇者，其訴訟標的價額，應依
    其中價額最高者定之」、「因定期給付或定期收益涉訟，以
    權利存續期間之收入總數為準；期間未確定時，應推定其存
    續期間。但其期間超過十年者，以十年計算」，民事訴訟法
    第77條之2第1項及第77條之10分別定有明文。
二、查本件訴之聲明第1項係請求確認原告丙○○、甲○○、丁○○、戊○○、乙○○與被告間之僱傭關係存在。而丙○○
    、甲○○、丁○○、戊○○、乙○○分別為民國45年7月17
    日、51年9月24日、40年4月4日、31年2月24日、56年1月31
    日出生，除戊○○滿68歲，已達勞動基準法所規定強制退休
    年齡65歲外，其餘原告以解僱翌日即99年1月1日起算至年滿
    65歲之強制退休日止，尚有各11年餘、17年餘、6年餘、及
    22年餘，是依上開規定，除戊○○應以訴之聲明第2項請求
    給付薪資額計算其訴訟標的價額、丁○○應以6年計算其權
    利存續期間外，其餘原告均應以10年計算渠等權利存續期間
    。又丙○○、甲○○、丁○○、戊○○、乙○○主張每月薪
    資分別為新臺幣（下同）42,000元、80,000元、45,000元、
    25,000元、40,000元，故本件訴之聲明第1項之訴訟標的價
    額，應核定為22,780,000元（5,040,000元＋9,600,000元＋
    3,240,000元＋100,000元＋4,800,000元＝22,780,000元）
    ：
  1.丙○○部分：42,000元×12×10＝5,040,000元。
  2.甲○○部分：80,000元×12×10＝9,600,000元。
  3.丁○○部分：45,000元×12×6＝ 3,240,000元。
  4.戊○○部分：100,000元。
  5.乙○○部分：40,000元×12×10＝4,800,000元。
    再本件訴之聲明第2項，係請求被告自99年1月至4月，按月
    給付薪資，經核與上開訴之聲明第1項互相競合，且訴訟標
    的之價額包含於訴之聲明第1項內，依上開規定，僅擇其一
    定之。又原告備位聲明與先位聲明，係請求法院擇一判決，
    其訴訟標的價額，依首揭規定，應依其中價額最高者定之即
    依先位聲明定之。
三、依前所述，本件訴訴訟標的價額應核定為22,780,000元，
    應徵第一審裁判費212,464元，原告僅繳納1,000元，尚欠
    211,464元，茲依民事訴訟法第249條第1項但書之規定，限
    原告於收受本件裁定送達5日內，向本院補繳上述不足額之
    裁判費，逾期不繳，即駁回原告之訴。
中    華    民    國    99    年    6    月    29    日
                  勞工法庭    法  官   魏式瑜
以上正本係照原本作成
如不服本裁定關於核定訴訟標的價額部分，應於送達後10日內向
本院提出抗告狀，並繳納抗告費新臺幣1,000元；其餘關於命補
繳裁判費、其他事項及核定訴訟標的金額部分不得抗告。
中    華    民    國    99    年    6    月    29    日
                              書記官   曾鈺馨

司法院資訊處製作；財團法人民間司法改革基金會備份。
